【裁判字號】    98,交訴,18
【裁判日期】    980318
【裁判案由】    業務過失致死
【裁判全文】
臺灣臺南地方法院刑事判決              98年度交訴字第18號
公  訴  人  臺灣臺南地方法院檢察署檢察官
被      告  乙○○
上列被告因業務過失致死案件，經檢察官提起公訴（98年度偵字
第1760號），被告於準備程序進行中就被訴事實為有罪之陳述，
經本院合議庭裁定由受命法官獨任進行簡式審判程序後，判決如
下：
    主    文
乙○○從事業務之人，因業務上之過失致人於死，處有期徒刑陸
月，如易科罰金，以新臺幣壹仟元折算壹日。
    事    實
一、乙○○前因業務過失致死案件，於民國91年5月20日經本院
    以91年度交訴字第41號判處有期徒刑6月，如易科罰金，以
    300元折算1日確定，並於91年6月19日易科罰金執行完畢（
    於本件不構成累犯）。其於正明交通股份有限公司擔任砂石
    曳引車司機，係以駕駛車輛為其業務之人。乙○○於97年12
    月30日下午14時10分許，駕駛車牌號碼588-HJ號（拖車08-L
    S）砂石曳引車，沿臺南縣永康市○○○街由東往西方向行
    駛，途經復華三街與復國一路交岔口欲左轉往復國一路方向
    行駛時，適有蘇堅錮騎乘腳踏車在該砂石曳引車之右側亦欲
    左轉，乙○○因車輛『左轉』行進中（注意力集中在砂石曳
    引車之左側），疏未注意其車輛右側有無其他人車併行，致
    乙○○所駕駛之砂石曳引車於左轉彎中，曳引車右前輪碰撞
    到右側由蘇堅錮所騎乘之腳踏車左側車身，而使蘇堅錮人車
    倒地當場受有重創，經送往臺南縣永康市奇美醫院救治無效
    後，蘇堅錮於同日下午14時30分許因受有胸腹大腿輾傷多處
    骨折出血、低血容休克之傷害不治死亡。乙○○於肇事後，
    在未有偵查犯罪職務之機關或公務員發覺其為犯罪人前，即
    向處理本件道路交通事故，尚不知肇事者為何人之臺南縣警
    察局永康分局警員供承其肇事犯罪，自首並接受裁判。
二、案經臺灣臺南地方法院檢察署檢察官據報相驗後偵查起訴。
    理    由
一、本件係經被告乙○○於準備程序中就被訴之犯罪事實為有罪
    之表示，而經本院裁定以簡式審判程序加以審理，依刑事訴
    訟法第273條之2、第159條第2項之規定，不適用傳聞法則有
    關限制證據能力之相關規定，合先敘明。
二、訊據被告乙○○對於上揭事實坦承不諱，核與目擊證人蔡啟
    安於警詢中之指述情節相符，並有臺南縣警察局永康分局道
    路交通事故現場圖、道路交通事故調查報告表(一)、(二)各1份
    、道路交通事故現場蒐證照片20張附卷可稽（見臺灣臺南地
    方法院檢察署98年度相字第78號相驗卷第21-23頁、第34-43
    頁）。又被害人蘇堅錮因本件車禍受有胸腹大腿輾傷多處骨
    折出血、低血容休克之傷害，經送往財團法人奇美醫院急救
    ，仍於97年12月30日14時30分許不治死亡，有奇美醫院診斷
    證明書1紙在卷可憑（見前開相驗卷第30頁），並經臺灣臺
    南地方法院檢察署檢察官督同法醫師相驗屬實，有相驗筆錄
    、相驗屍體證明書、檢驗報告書各1份及相驗照片16幀附卷
    可憑（見前揭相驗卷第56頁、第60-67頁）。則被告於上揭
    時、地與被害人蘇堅錮發生車禍，以及被害人蘇堅錮因而受
    有胸腹大腿輾傷多處骨折出血、低血容休克之傷害，經送醫
    後仍不治死亡之事實，堪以認定。
三、按汽車行駛時，駕駛人應注意車前狀況及兩車併行之間隔，
    並隨時採取必要之安全措施，道路交通安全規則第94條第3
    項定有明文。被告為職業汽車駕駛人，自應注意及此。又本
    件事故發生當時天候晴、日間自然光線、柏油路面乾燥、無
    缺陷、道路無障礙物、視距復屬良好，有上揭道路交通事故
    調查報告表(一)1份及上揭道路交通事故現場蒐證照片20幀在
    卷可參（見前揭相驗卷第22頁、第34-43頁），是被告應無
    不能注意之情事。然被告卻疏未注意上揭交通安全規則，不
    慎碰撞到在其曳引車右側欲左轉由蘇堅錮所騎乘之腳踏車左
    側車身，致生本件車禍，被告於本件車禍之發生，顯有過失
    。又被害人蘇堅錮係因本件車禍死亡，已如前述，則被害人
    之死亡與被告之過失行為間，即有相當因果關係。綜此，本
    件被告業務過失致人於死之犯行，事證明確，應予依法論科
    。
四、核被告乙○○所為，係犯刑法第276條第2項之業務過失致死
    罪。被告肇事後，在未有偵查犯罪職務之機關或公務員發覺
    其為犯罪人前，即向處理本件道路交通事故，尚不知肇事者
    為何人之臺南縣警察局永康分局警員供承其肇事犯罪，自首
    並接受裁判等情，有臺南縣警察局永康分局道路交通事故肇
    事人自首情形紀錄表1紙在卷可稽（見前揭相驗卷第29頁）
    ，爰依刑法第62條前段之規定減輕其刑。爰審酌被告前因業
    務過失致死案件，於91年5月20日經本院以91年度交訴字第4
    1號判處有期徒刑6月、得易科罰金確定等情，有臺灣臺南地
    方法院檢察署刑案資料查註紀錄表及臺灣高等法院被告前案
    紀錄表各一份在卷可按，猶未警惕，遵守道路交通安全規則
    小心駕駛，疏忽肇事致被害人蘇堅錮死亡，造成生命喪失而
    無從彌補之過失情節及過失程度，惟嗣後已與被害人蘇堅錮
    之家屬達成和解賠償損害，並審酌其生活狀況、國中畢業之
    智識程度，及被告犯罪後坦承犯行之態度等一切情狀，量處
    如主文所示之刑，並諭知易科罰金之折算標準，以資懲儆。
據上論斷，應依刑事訴訟法第299條第1項前段、第273條之1第1
項，刑法第276條第2項、第62條前段、第41條第1項前段，刑法
施行法第1條之1，判決如主文。
本案經檢察官甲○○到庭執行職務。
中    華    民    國    98    年    3     月    18    日
                    刑事第六庭  法  官  張家瑛
以上正本證明與原本無異。
如不服本判決應於收受本判決後10日內向本院提出上訴書狀，並
應敘述具體理由。如未敘述上訴理由者，應於上訴期間屆滿後20
日內向本院補提理由書狀（均須按他造當事人之人數附繕本）「
切勿逕送上級法院」。
                                書記官  李淑惠
中    華    民    國    98    年    3     月    19    日
附錄本案論罪科刑法條全文：
中華民國刑法第276條：
因過失致人於死者，處二年以下有期徒刑、拘役或二千元以下罰
金。
從事業務之人，因業務上之過失犯前項之罪者，處五年以下有期
徒刑或拘役，得併科三千元以下罰金。


司法院資訊處製作；財團法人民間司法改革基金會備份。
